臺灣彰化地方法院刑事判決　　　　　　　94年度訴字第1169號
公　訴　人　臺灣彰化地方法院檢察署檢察官
被　　　告　甲○○
　　　　　　　　　　（另案於臺灣彰化監獄彰化分監執行中）
上列被告因違反毒品危害防制條例案件，經檢察官提起公訴（94
年度毒偵字第2516號），及移送併辦（臺灣彰化地方法院檢察署
94年度偵字第3902號、臺灣台中地方法院檢察署94年度偵字第47
49、5145號），被告於本院準備程序中就被訴事實為有罪之陳述
，經本院裁定依簡式審判程序審理，判決如下：
    主  文
甲○○連續施用第一級毒品，累犯，處有期徒刑壹年陸月，扣案
之第一級毒品海洛因陸包（合計毛重壹拾伍點貳公克）沒收銷燬
之、塑膠鏟貳支沒收；又連續施用第二級毒品，累犯，處有期徒
刑陸月，扣案之第二級毒品安非他命伍包（合計毛重參點玖公克
）沒收銷燬之、塑膠鏟貳支沒收；主刑部分應執行有期徒刑壹年
拾月。
    事  實
一、甲○○前於民國94年1月3日，因詐欺案件，經本院以93年度
    訴字第805號判處有期徒刑8月確定，甫於94年4月23日執行
    完畢。又其前因施用毒品案件，經裁定送觀察、勒戒後，認
    無繼續施用毒品之傾向，於89年12月27日執行完畢釋放後，
    由臺灣彰化地方法院檢察署檢察官於同日以89年度毒偵字第
    5599號為不起訴處分確定。其後復於93年間，因施用第1級
    毒品案件，經臺灣彰化地方法院檢察署檢察官提起公訴後，
    由本院於93年7月12日以93年度訴字第743號判處有期徒刑10
    月，嗣再經上訴臺灣高等法院台中分院，經該院於94年2月
    1日以93年度上訴字第1282號撤銷原判決，改判處有期徒刑1
    年2月，並於94年7月14日經最高法院駁回上訴而告確定。詎
    其仍不知悔改，未能戒除毒癮，於前揭觀察、勒戒處分執行
    完畢釋放後5 年內，各基於施用第1 級毒品海洛因及第2 級
    毒品安非他命之概括犯意，自臺灣高等法院台中分院93年度
    上訴字第1282號94年2 月1 日宣示判決後之同年2 月中旬某
    日起，至同年3 月11日6 時許止，在其位於彰化縣花壇鄉中
    庄村竹子巷130 號住處或同鄉○○路友人住處，以將海洛因
    摻入香菸中再以火點燃後吸食之方式，連續施用第1 級毒品
    海洛因多次，1 天施用3 次；另於上開期間，在上開處所，
    以將安非他命置於玻璃球再以火燒烤使產生煙霧後吸食之方
    式，施用第2 級毒品安非他命多次，2 天施用1 次。嗣於94
    年3 月11日22時30分許，其因上開詐欺案件未到案執行，經
    警於彰化縣大村鄉○○○路31號「西海岸電子遊藝場」內緝
    獲，旋經其同意後採尿送驗，結果其尿液中嗎啡及甲基安非
    他命均呈陽性反應。又甲○○雖於94年3 月12日入監執行，
    並於同年4 月24日執行完畢出監，惟其仍未能戒除毒癮，復
    承前揭施用第1 級毒品海洛因及第2 級毒品安非他命之概括
    犯意，於出監後又自94年4 月26日起某時起至同年9 月17日
    下午某時止，同在上址處所，以相同方法，連續施用第1 級
    毒品海洛因多次；另自94年4 月26日某時起，至同年9 月17
    日中午某時止，亦在上開處所，以相同方式，連續施用第2
    級毒品安非他命多次。嗣於94年5 月12日16時30分許，先為
    警持搜索票在台中市○○街126 號內查獲，並扣得甲○○所
    有之第1 級毒品海洛因2 包（合計毛重6.8 公克，合計淨重
    6.3 公克）、第2 級毒品安非他命2 包（合計毛重2.6 公克
    ）及供其施用第1 、2 級毒品所用之塑膠鏟2 支；復於同年
    7 月29日20時50分許，在彰化縣員林鎮○○○街65號前為警
    查獲，並扣得其所有之第1 級毒品海洛因3 包（合計毛重
    7.5 公克，合計淨重6.33公克）、第2 級毒品安非他命1 包
    （毛重0.4 公克）及於李慶志（由檢察官另案偵辦）身上查
    獲甲○○藏放之第二級毒品安非他命1 包（毛重0.2 公克）
    ；又於同年9 月18日凌晨1 時30分許，在台中市○○路與錦
    祥街口為警查獲，並扣得其所有之第1 級毒品海洛因1 包（
    毛重0.9 公克）、第2 級毒品安非他命1 包（毛重0.7 公克
    ）。
二、案經彰化縣警察局員林分局報請臺灣彰化地方法院檢察署檢
    察官偵查起訴及移送併辦。
    理  由
一、上開事實，業據被告甲○○於本院審理時坦承不諱，且被告
    於94年3月11日、同年5月12日、同年7月29日級同年9月18日
    ，先後為警查獲後採集之尿液，經送彰化縣衛生局、中山醫
    學大學附設醫院藥物濫用檢測中心檢驗結果，其尿液確均呈
    嗎啡及甲基安非他命陽性反應，此有彰化縣衛生局、中山醫
    學大學附設醫院藥物濫用檢測中心於94年5月2日、同年5月
    26日、同年8月8日、同年9月30日先後出具之煙毒尿液檢驗
    成績書或檢驗報告暨彰化縣警察局員林分局、台中市警查局
    第三分局、彰化縣警察局及台中市警察局第二分局委託檢驗
    尿液代號與真實姓名對照單各4紙等附卷可稽，並有被告所
    有先後查扣之第1級毒品海洛因共6包（合計毛重15.2公克）
    、第2級毒品安非他命5包（合計毛重3.9公克，按警方於94
    年7月29日於第三人李慶志身上查獲之安非他命1包，乃被告
    所藏放，此已據李慶志於警詢中供明，該包安非他命亦應屬
    被告所有）及其所有供施用海洛因及安非他命之塑膠鏟2支
    等扣案可資佐證，而上開第1級毒品經鑑定確屬海洛因無誤
    ，亦有法務部調查局出具之鑑定通知2紙等在卷足憑，被告
    自白核與事實相符。又被告前因施用毒品案件，經裁定送觀
    察、勒戒後，認無繼續施用毒品之傾向，於89年12月27日執
    行完畢釋放後，由臺灣彰化地方法院檢察署檢察官於同日以
    89年度毒偵字第5599 號為不起訴處分確定等情，有臺灣彰
    化地方法院檢察署刑案資料查註紀錄表及臺灣高等法院被告
    前案紀錄表等附卷可據，被告於上述觀察、勒戒處分執行完
    畢釋放後5年內再施用第1、2級毒品，其事證明確，犯行洵
    堪認定，自應依法論科。
二、核被告所為，係犯毒品危害防制條例第10條第1項、第2項之
    施用第1、2級毒品罪。被告於施用前後持有第1、2級毒品海
    洛因及安非他命之低度行為，各為施用之高度行為所吸收，
    不另論罪。被告先後多次施用第1、2級毒品之犯行，時間緊
    接，顯係基於概括之犯意，而觸犯構成要件相同之罪名，各
    應依連續犯規定論以一罪，並加重其刑。又被告除94年3月
    11日上午6時許該次施用第1、2級毒品以外，其餘連續多次
    施用第1、2級毒品海洛因及安非他命之犯行（含臺灣彰化地
    方法院檢察署94年度偵字第3902號、臺灣台中地方法院檢察
    署94年度偵字第4749、5145號移送併辦部分），雖均未經起
    訴，然因與已起訴且經論罪部分，各具連續犯之裁判上一罪
    關係，為起訴效力所及，基於審判不可分，本院自應併予審
    理，附此敘明。又被告所犯上開2罪，犯意各別，行為互殊
    ，應予分論併罰。另查被告雖曾於93年間，因施用第1級毒
    品案件，經臺灣彰化地方法院檢察署檢察官提起公訴後，由
    本院於93年7月12日以93年度訴字第743號判處有期徒刑10
    月，嗣再經上訴臺灣高等法院台中分院，經該院於94年2月1
    日以93年度上訴字第1282號撤銷原判決，改判處被告有期徒
    刑1年2月，並於94年7月14日經最高法院駁回上訴而告確定
    ，然參照最高法院32年上字第257號號判例意旨：「按刑事
    訴訟法第294條第1款規定（現行刑事訴訟法第302條第1款）
    ，案件曾經判決確定者，應為免訴之判決，係以同一案件，
    已經法院為實體上之確定判決，該被告應否受刑事制裁，即
    因前次判決而確定，不能更為其他有罪或無罪之實體上裁判
    。此項原則，關於實質上一罪或裁判上一罪（如刑法第55條
    及第56條之犯罪），其一部事實已經判決確定者，對於構成
    一罪之其他部分，固亦均應適用，但此種情形，係因審判不
    可分之關係，在審理事實之法院，對於全部犯罪事實，按照
    刑事訴訟法第246條規定本應予以審判，故其確定判決之既
    判力，亦自應及於全部之犯罪事實，若在最後審理事實法院
    宣示判決後，始行發生之事實，既非該法院所得審判，即為
    該案判決之既判力所不能及，檢察官或自訴人如就此部發生
    之事實依法起訴，既不在曾經確定判決之範圍以內，即係另
    一犯罪問題，受訴法院仍應分別為有罪或無罪之實體上裁判
    ，縱令檢察官或自訴人，係就前案事實與其後新發生之事實
    ，誤認為實質上一罪或裁判上一罪，一併起訴，受訴法院除
    應將前確定判決既判力所及部分諭知免訴外，關於其後新發
    生之事實，並不在刑事訴訟法第294條第1款所載情形之列，
    非可一併免訴。」，本件被告前案係於最後審理事實之法院
    即臺灣高等法院台中分院93年度上訴字第1282號94年2月1日
    判決宣示後之同年2月中旬某日始又再施用第1級毒品，即非
    前開刑事判決所得審判，即為該案確定判決之既判力所不能
    及，本院就此部分予以審理，核無違誤，附此說明。末查，
    被告前於94年1 月3 日，因詐欺案件，經本院以93年度訴字
    第805 號判處有期徒刑8 月確定，於94年4 月23日執行完畢
    ，有前揭臺灣彰化地方法院檢察署刑案資料查註紀錄表及臺
    灣高等法院被告前案紀錄表等在卷可按，其受此有期徒刑執
    行完畢後，5 年以內再犯有期徒刑以上之罪，各應依累犯規
    定遞加重其刑。爰審酌被告有多次毒品之前科、犯罪之動機
    、目的、施用毒品係自戕身心，且曾因施用毒品而送觀察、
    勒戒處分，並因施用毒品案件甫經判決，猶不知悔改，未能
    戒除毒癮，竟又再度施用第1 、2 級毒品，顯乏禁絕毒害之
    決心暨其犯後尚知坦承犯行等一切情狀，各量處如主文所示
    之刑，並定應執行刑，以示懲儆。扣案之海洛因共6 包（合
    計毛重15. 2 公克）、安非他命共5 包（合計毛重3.9 公克
    ），均屬毒品危害防制條例所列管之第1 、2 級毒品，應依
    同條例第18條第1 項前段沒收銷燬之；另扣案之塑膠鏟2支
    ，為被告所有，已據其供明在卷，又該塑膠鏟經送鑑定，內
    含海洛因及安非他命成分，有行政院衛生署藥品管理局檢驗
    成績書1 紙可佐，是該塑膠鏟應係供被告施用第1 、2 級毒
    品所用之物，併依刑法第38條第1 項第2 款宣告沒收。
據上論斷，應依刑事訴訟法第273條之1第1項、第299條第1項前
段，毒品危害防制條例第10條第1項、第2項、第18條第1項前段
，刑法第11條前段、第56條、第47條、第51條第5款、第38條第
1項第2款，判決如主文。
本案經檢察官田德煙到庭執行職務。
中　　華　　民　　國　　94　　年　　10　　月　　31　　日
                  刑事第二庭          法  官  王義閔
以上正本證明與原本無異。
如不服本判決，應於判決送達後10日內，向本院提出上訴狀（須
附繕本）。
中　　華　　民　　國　　94　　年　　10　　月　　31　　日
                                      書記官  詹國立
毒品危害防制條例第10條
施用第一級毒品者，處 6 月以上 5 年以下有期徒刑。
施用第二級毒品者，處 3 年以下有期徒刑。
